臺灣臺中地方法院刑事判決
111年度易字第683號
公  訴  人  臺灣臺中地方檢察署檢察官
被      告  林品萱


上列被告因竊盜案件，經檢察官提起公訴（111年度偵字第4865
號），本院判決如下：
    主    文
林品萱犯竊盜罪，處罰金新臺幣伍仟元，如易服勞役，以新臺幣
壹仟元折算壹日。
    犯罪事實
一、林品萱意圖為自己不法之所有，基於竊盜之犯意，於民國110
    年12月8日8時39分許，在臺中市烏日區站區二路8號全家便
    利商店高鐵臺中站門市內，徒手竊取店長陳葦其所管領之FM
    C綠拿鐵飲料1罐（價值新臺幣48元），得手後，將之藏匿於
    口袋中離去。嗣經陳葦其發覺遭竊，追隨至店外並報警處理
    ，經警調閱監視器錄影畫面，循線查悉上情。 
二、案經內政部警政署鐵路警察局臺中分局報告臺灣臺中地方檢
    察署檢察官偵查起訴。
    理    由
一、證據能力：
㈠、本判決認定事實所引用之被告以外之人於審判外之言詞或書
    面證據等供述證據，公訴人、被告在本院審理時均同意作為
    證據使用（見本院卷第67頁），復經本院審酌認該等證據之
    作成無違法、不當或顯不可信之情況，依刑事訴訟法第159 
    條之5 第1 項規定，均有證據能力。
㈡、又本案認定事實引用之卷內其餘非供述證據，並無證據證明
    係公務員違背法定程序取得，依同法第158 條之4 規定反面
    解釋，亦均有證據能力。　　
二、認定犯罪事實所憑之證據及其認定之理由：
㈠、訊據被告矢口否認有何竊盜犯行，辯稱：監視器畫面拍到拿
    飲料的人是我，當時是因為要趕公車，上課要遲到，太緊急
    才忘記結帳。會把飲料放進口袋是要拿悠遊卡搭公車，沒有
    竊盜犯意等語（見本院卷第31、70、71頁）。
㈡、經查，被告於犯罪事實所載時間、地點，拿取超商內飲料1罐
    ，放入口袋內，未結帳即離開等事實，為被告所不否認（見
    本院卷第33頁），核與證人即被害人陳葦其警詢之證述大致
    相符（見偵卷第29-32頁）。並有被害人陳葦其之鐵路警察
    局臺中分局新烏日分駐所受理各類案件紀錄表、受（處）理
    案件證明單（見偵卷第37-39頁）、超商監視器畫面翻拍照
    片（見偵卷第41-57頁）、被害人陳葦其之指認照片（見偵
    卷第57頁）、臺中地檢署檢察事務官勘驗報告（見偵卷第75
    -79頁）在卷可稽，此部分事實首堪認定。
㈢、被告具有竊盜之主觀犯意：
　⒈行為人有無犯罪之故意，乃個人內在之心理狀態，惟有從行
    為人之外在表徵及其行為時之客觀情況，依經驗法則審慎判
    斷，方能發現真實。
　⒉被告辯稱其當時要趕著上課，要趕著搭公車才忘記結帳等語
    ，經本院向被告所就讀學校函詢其課表確認，被告所辯稱之
    修課情形雖非不實（見本院卷第43-47頁），然依偵查中檢
    察事務官勘驗店內監視器畫面所見，被告於監視器時間8時3
    8分14秒離開超商時，係緩慢走出商店（見偵卷第79頁），
    是否確如被告所稱當下是要趕公車，太緊急才忘記結帳，容
    有疑問。
　⒊本院審理時，就店內監視器畫面再行勘驗，勘驗結果如下（
    見本院卷第65、66頁）：　
一、勘驗標的：00000000_08h36m_ch04檔案時間：2分59秒     （時間軸以監視器畫面時間為據） ①08：36：01-08：37：00，便利商店店員走至開放式冷藏區補給飲料 ②08：37：01，被告進入便利商店內，並走至正在補充飲料之便利商店店員身旁挑選飲料 ③08：37：54，一名身著黃色外套之客人走至櫃台處欲等待結帳 ④08：37：59，被告先用右手自開放式冷藏櫃拿了一瓶飲料後，放去左手，此時店員仍站在被告旁邊在補充飲料 ⑤08：38：09時，畫面中可見被告先轉身走向櫃台方向，此時店員亦離開該區走向櫃台 ⑥08：38：11，被告旋即又立刻走回開放式冷藏櫃飲料區 ⑦08：38：13，被告一邊走一邊將左手上之飲料放進其外套左邊口袋內後，離開便利商店 ⑧08：38：23，在員工休息室內之便利商店員工開門追出。 二、勘驗標的：00000000_08h36m_ch03 　　勘驗區間：08：38：01後【即播放程式時間00：02：00以後】     （時間軸以監視器畫面時間為據） ①08：38：01-08：38：12，結帳櫃台有一身穿黃色外套之女性顧客在等待結帳，原本在開放式冷藏區補充飲料之店員見狀即走向結帳櫃台 ②08：38：13-08：38：17，被告朝門店口方向走去 ③於08：38：18時，被告先朝櫃台方向看了一眼 ④接著於08：38：19時，被告旋即朝店外方向走去左轉離開便利商店 ⑤08：38：24，店員跑出店外追向被告離開之方向 
  ⒋從前開勘驗結果可見，被告進入店內，靠近所拿取之飲料架
    時，當下店員仍在該處補貨，被告拿取飲料後，待店員一離
    開貨架區，被告即將飲料放入口袋內，並離開超商，離開之
    前還先朝向櫃臺方向確認後再離去。被告將尚未結帳商品放
    入口袋之舉止已屬反常，遑論從監視器畫面以觀，被告係等
    待店員離開其身旁時，趁機將飲料藏放入口袋內再離開，離
    開前再次確認櫃臺店員有無察覺再緩慢離開，若依被告所辯
    ，當下因為趕公車才匆忙忘記結帳，應無結帳意思，離開前
    又為何要先向結帳櫃臺方向確認？其若無竊盜犯意，又為何
    要等待店員走遠再離開店面？上開監視器畫面已足以認定被
    告係有意趁店員未察覺之際竊取店內商品。其辯稱只是趕公
    車忘記結帳等語，顯無可採。本案事證明確，應予依法論科
    。
三、論罪科刑：
㈠、核被告所為，係犯刑法第320條第1項竊盜罪。
㈡、爰審酌被告不思循正當途徑獲取財物，率然竊取他人財產，
    造成被害人受有損失，所為應予非難。並審酌被告竊取之財
    物價值約48元，尚屬輕微。又審酌被告否認犯行，但已歸還
    竊取商品之犯後態度。以及審酌被告前無有罪科刑前科紀錄
    之素行。暨審酌被告於本院審理時所供述之教育程度、職業
    、家庭經濟狀況（見本院卷第72頁），量處如主文所示之刑
    ，並諭知易服勞役之折算標準，以示懲儆。　
四、沒收部分：
㈠、犯罪所得，屬於犯罪行為人者，沒收之，於全部或一部不能
    沒收或不宜執行沒收時，追徵其價額。犯罪所得已實際合法
    發還被害人者，不予宣告沒收或追徵。刑法第38條之1 第1 
    項、第3 項、第5項定有明文。
㈡、經查，被告所竊取之FMC綠拿鐵飲料1罐，因被告事發後立刻
    遭發覺攔阻，上開竊得物品業經被害人取回，有證人即被害
    人陳葦其警詢之證述可憑（見偵卷第31頁），依法自不再宣
    告沒收。
據上論斷，應依刑事訴訟法第299條第1項前段，判決如主文。
本案經檢察官詹益昌提起公訴，檢察官温雅惠到庭執行職務。
中　　華　　民　　國　　111 　年　　8 　　月　　18　　日
                  刑事第二庭   審判長法  官  陳淑芳
　　　　　　　　　
                                     法  官  黃光進
　　　　　　　　　　　　　　　　　　 
                                     法  官  徐煥淵　
以上正本證明與原本無異。
如不服本判決應於收受送達後20日內向本院提出上訴書狀，並應
敘述具體理由；其未敘述上訴之理由者，應於上訴期間屆滿後20
日內向本院補提理由書（均須按他造當事人之人數附繕本）「切
勿逕送上級法院」。
告訴人或被害人如不服判決，應備理由具狀向檢察官請求上訴，
上訴期間之計算，以檢察官收受判決正本之日起算。
                             　　　　書記官   陳麗靜
中　　華　　民　　國　　111 　年　　8 　　月　　18　　日
附錄本案論罪科刑法條
中華民國刑法第320條
意圖為自己或第三人不法之所有，而竊取他人之動產者，為竊盜
罪，處5年以下有期徒刑、拘役或50萬元以下罰金。
意圖為自己或第三人不法之利益，而竊佔他人之不動產者，依前
項之規定處斷。
前二項之未遂犯罰之。